臺灣基隆地方法院刑事判決　　　　　　　94年度易緝字第18號
公　訴　人　臺灣基隆地方法院檢察署檢察官
被　　　告　丙○○
上列被告因竊盜案件，經檢察官提起公訴（94年度偵緝字第123
號）及併案審理（94年度速偵字第451 號），被告為有罪之陳述
，本院合議庭裁定由受命法官獨任以簡式審判程序進行審理，並
判決如下：
    主  文
丙○○連續竊盜，累犯，處有期徒刑柒月。
    理  由
一、犯罪事實：
    丙○○前因竊盜、侵占案件，經臺灣台中地方法院於民國（
    下同）92年9月12日，以92年度易緝字第409號判處有期徒刑
    7 月、罰金3000元，於92年10月13日確定，於93年3月1日縮
    刑期滿執行完畢。猶不知悔改，因失業復基於意圖為自己不
    法所有之概括犯意，自93年9 月19日起至同年10月初某日止
    ，連續6次於晚間9 時至11時許之間，前往基隆市○○路○段
     147號12樓興農人壽保險股份有限公司基隆分公司辦公室，
    趁下班無人之際，以鐵絲勾開玻璃門上的插梢推門進入辦公
    室內徒手行竊，共竊得該公司職員丁○○所有之筆記型電腦
    1 臺、個人數位秘書（ＰＤＡ）1台及外接式光碟機1台；庚
    ○○所有之板信銀行金融卡1張、存摺1本、中國信託銀行信
    用卡2張及ＭＰ3錄音筆1支；乙○○所有之脆笛酥1筒、義美
    夾心酥 1包、麥片5盒、牛奶1瓶；戊○所有之零錢約新臺幣
    （下同）10000多元及板信銀行金融卡1張；己○○之電腦主
    機1台、原子筆數支、鑰匙2串及零錢等物，最後 1次搜刮後
    未發現財物，而未得逞。丙○○ 5次得手後，旋將現金部分
    花用而食物則食用完畢，而個人數位秘書（ＰＤＡ）、筆記
    型電腦在網路上出售，至於相關證件則隨手丟棄於水溝內，
    並在其身上搜得己○○所有之鑰匙 2串及原子筆數支等物，
    因而獲悉上情。
二、程序事項：
    查本件被告丙○○所犯者非為死刑、無期徒刑、最輕本刑為
    3 年以上有期徒刑之罪或高等法院管轄第一審案件，其於準
    備程序進行中，先就被訴事實為有罪之陳述，經告知其簡式
    審判程序之旨，並聽取公訴人、被告之意見後，本院業已依
    刑事訴訟法第273條之1 第1項之規定，裁定由受命法官獨任
    以簡式審判程序進行本案之審理。
三、認定犯罪事實之證據：
（一）被告於本院審理中之自白，證明全部犯罪事實。
（二）證人丁○○、庚○○、乙○○、戊○、張志源於警詢之證
      述。
（三）贓物認領保管單 1紙、興農人壽保險股份有限公司基二通
      訊處函。
四、論罪科刑：
（一）核被告所為，係犯刑法第320條第1項之竊盜既遂罪、同條
      第1項、第3項之竊盜未遂罪。本案原起訴被告係犯刑法第
      321條第1 項第1款之加重竊盜罪，業經實行公訴檢察官當
      庭言詞聲明變更起訴法條為刑法第320條第1項之罪，並為
      辯論，本院自無庸再為變更法條，附此敘明。
（二）被告先後 6次竊盜既遂、竊盜未遂行為，時間密接，構成
      要件復相同，顯係基於概括犯意為之，為連續犯，應從一
      重論以一竊盜既遂罪，並加重其刑。
（三）查被告曾受前揭犯罪事實欄所載有期徒刑之執行完畢，有
      臺灣高等法院被告全國前案紀錄表在卷可稽，其受有期徒
      刑之執行完畢後，5 年以內再犯本件有期徒刑以上之罪，
      為累犯，應遞加重其刑。
（四）爰審酌被告前有竊盜前科，仍未惕勵己行，不思以正當方
      式獲取財物，併其犯後坦承犯行、態度尚稱良好等一切情
      狀，量處如主文所示之刑。
五、臺灣基隆地方法院檢察署94年度速偵字第451 號併辦意旨略
    以：被告基於竊盜之概括犯意，自94年9 月上旬某日起至同
    年10月14日止，分別在基隆市信一號147 號10樓「伍尼南建
    設公司」、基隆市○○路18號8樓之1「菲荳國際貿易公司」
    、基隆市○○路99巷7 號5樓之1「祥裕報關公司」，連續竊
    取財多次，因認被告此部分之所為，亦涉犯刑法第321 條第
    1項第2款之加重竊盜罪，而與本案已經起訴之部分，有裁判
    上一罪之關係云云。經查：檢察官併案部分所指之事實，固
    據被告坦認在卷，並有證人林徐月英之證述、贓物認領保管
    單及照片、行動電話等物可資佐證，惟查，被告前已因檢察
    官起訴所指之竊盜犯行（本案部分），時間係自93年9 月至
    10月間，與被告於94年9月至10月間再度竊盜（併案部分）
    ，時間相差約1 年，且被告自承犯併案竊盜案前，有正當正
    作，嗣後因被解僱，身上錢用完後，始另行起意再犯併案之
    竊盜罪，有本院94年11月3 日審判筆錄在卷可參，因此併案
    部分與本案並無裁判上一罪之關係存在。茲檢察官既未舉出
    積極證據，以證明被告併案之竊盜犯行，與被告本案犯行間
    ，有何裁判上一罪之關係，則本院自應認檢察官併案所指之
    事實，與已經起訴並經本院認定為有罪之本案部分，並無裁
    判上一罪之關係存在，併案部分既查無裁判上一罪之關係，
    復未據檢察官向本院提起公訴，從而，檢察官併案辦理之部
    分，本院自無從審酌，而應退回臺灣基隆地方法院檢察署，
    由檢察官另行偵查後，再為妥適之處置，併此指明。
六、適用之法律依據：
    刑事訴訟法第273 條之1 第1 項、第299 條第1 項前段，刑
    法第56條、第320條第1項、第47條，罰金罰鍰提高標準條例
    第1條前段。
本案經檢察官甲○○到庭執行職務。
中　　華　　民　　國　　94　　年　　11　　月　　11　　日
                  刑事第三庭法    官  齊潔
以上正本證明與原本無異。
對於本件判決如有不服，應於收受送達後10日內，向本院提出上
訴書狀，上訴於臺灣高等法院，並按他造當事人之人數附具繕本
。
中　　華　　民　　國　　94　　年　　11　　月　　11　　日
                            書 記 官  潘端典
